臺灣基隆地方法院刑事判決　　　　　　　　94年度易字第72號
公　訴　人　臺灣基隆地方法院檢察署檢察官
被　　　告　乙○○　男　36歲.
上列被告因違反毒品危害防制條例案件，經檢察官提起公訴（94
年度毒偵字第370 號），本院合議庭裁定由受命法官獨任進行簡
式審判程序，茲判決如下：
    主  文
乙○○連續施用第二級毒品，累犯，處有期徒刑柒月。
扣案含安非他命之殘渣袋壹個沒收銷燬之、安非他命吸食器壹組
沒收。
    理  由
一、犯罪事實：
    乙○○前因施用第2 級毒品案件，先後2 次經觀察勒戒後，
    均認無繼續施用毒品傾向，由臺灣基隆地方法院檢察署檢察
    官分別於民國（下同）87年8 月29日、88年12月13日，以87
    年度偵緝字第86號、88年度毒偵緝字第52號為不起訴處分確
    定；又因施用第2 級毒品案件，先經本院裁定強制戒治，並
    經臺灣基隆地方法院檢察署檢察官聲請簡易判決處刑，本院
    於89年8 月4 日，以89年度基簡字第651 號判處有期徒刑6
    月，於89年9 月6 日確定，再因施用第2 級毒品案件，經臺
    灣基隆地方法院檢察署檢察官聲請簡易判決處刑，本院簡易
    庭改依通常程序審理，於89年12月21日，以89年度易字第65
    6 號判處有期徒刑7 月，於90年2 月19日確定，復因施用第
    1 級、第2 級毒品案件，經臺灣基隆地方法院檢察署檢察官
    提起公訴，本院於92 年11 月28日，以92年度訴字第493 號
    分別判處有期徒刑7 月、5 月，合併定應執行刑10月，於92
    年12月19日確定，甫於93年10月31日縮短刑期執行完畢（構
    成累犯）。猶不知悔改，復基於施用第2 級毒品安非他命之
    概括犯意，分別於93年12月底某日及94年1 月15日，連續在
    基隆市○○區○○路36巷3 號住處，以將毒品安非他命放入
    玻璃管內加熱產生煙霧後再予施用之方式，施用第2 級毒品
    安非他命2 次。嗣於94年1 月20日21時20分許，在上址住處
    ，為警持本院法官核發之搜索票查獲，並扣得含安非他命之
    殘渣袋1 個、安非他命吸食器1 組。
二、程序事項：
    本件被告乙○○所犯者非為死刑、無期徒刑、最輕本刑為3
    年以上有期徒刑之罪或高等法院管轄第一審案件，其於準備
    程序進行中，先就被訴事實為有罪之陳述，經告知其簡式審
    判程序之旨，並聽取公訴人之意見後，本院依刑事訴訟法第
    273 條之1 第1 項之規定，裁定由受命法官獨任進行簡式審
    判程序，合先敘明。
三、認定事實所依據之證據及理由：
（一）被告自白：被告於本院審理中自白其於前述時、地施用第
      2 級毒品之犯行事實，其任意自白核與下列事證相符，應
      堪採為證據。
（二）尿液檢驗結果：
      台灣尖端先進生技醫藥股份有限公司濫用藥物檢驗報告（
      附於94年度毒偵字第370 號偵查卷第55頁）：被告經警採
      集之尿液經檢驗結果，呈安非他命陽性反應。
（三）被告前因施用第2 級毒品案件，先後2 次經觀察勒戒後，
      均認無繼續施用毒品傾向，由臺灣基隆地方法院檢察署檢
      察官分別於87年8 月29日、88年12月13日，以87年度偵緝
      字第86號、88年度毒偵緝字第52號為不起訴處分確定；又
      因施用第2 級毒品案件，先經本院裁定強制戒治，並經臺
      灣基隆地方法院檢察署檢察官聲請簡易判決處刑，本院於
      89年8 月4 日，以89年度基簡字第651 號判處有期徒刑6
      月，於89年9 月6 日確定，再因施用第2 級毒品案件，經
      臺灣基隆地方法院檢察署檢察官聲請簡易判決處刑，本院
      簡易庭改依通常程序審理，於89年12月21日，以89年度易
      字第65 6號判處有期徒刑7 月，於90年2 月19 日 確定，
      復因施用第1 級、第2 級毒品案件，經臺灣基隆地方法院
      檢察署檢察官提起公訴，本院於92年11月28日，以92年度
      訴字第493 號分別判處有期徒刑7 月、5 月，合併定應執
      行刑10月，於92年12月19日確定，甫於93年10 月31 日縮
      短刑期執行完畢，有不起訴處分書、聲請簡易判決處刑書
      、起訴書及被告全國前案紀錄表在卷可按。
四、論罪及科刑之理由：
（一）查安非他命係毒品危害防制條例第2 條第2 項第2 款所定
      之第2 級毒品。核被告乙○○所為，係犯毒品危害防制條
      例第10條第2 項之施用第2 級毒品罪。又被告施用第2 級
      毒品前後，持有第2 級毒品安非他命之低度行為，應為其
      施用第2 級毒品之高度行為所吸收，不另論罪。
（二）被告先後2 次施用第2 級毒品之犯行，時間緊接，所犯係
      構成要件相同之罪名，顯係基於概括犯意反覆為之，為連
      續犯，應依刑法第56條之規定，論以一罪，並依法加重其
      刑。
（三）查被告曾受前揭犯罪事實欄所載有期徒刑之執行完畢，有
      臺灣高等法院被告全國前案紀錄表在卷可稽，其受有期徒
      刑之執行完畢後，5 年以內再犯本件有期徒刑以上之罪，
      為累犯，應遞加重其刑。
（四）本院審酌毒品對於人體會產生成癮性，係足以危害個人健
      康及社會安全之管制藥物，被告經過執行觀察、勒戒，及
      強制戒治，猶不知戒除濫行施用毒品惡習，再犯本件施用
      毒品罪，深陷毒坑無法自拔，及其犯罪之自我麻醉動機、
      犯罪之手段、所生自我戕害結果及犯罪後坦承犯行之態度
      等一切情狀，量處如主文所示之刑，以示懲儆。
（五）扣案含安非他命之殘渣袋1 個（因量微無法分離），為違
      禁物，無論屬於被告與否，均應依毒品危害防制條例第18
      條第1 項前段之規定沒收銷燬之，另安非他命吸食器1 組
      ，為被告所有供本件犯罪所用之物，爰依刑法第38條第1
      項第2 款宣告沒收。
五、適用之法律依據：
    刑事訴訟法第273 條之1 第1 項、第299 條第1 項前段，毒
    品危害防制條例第10條第2 項、第18條第10項前段，刑法第
    11 條 前段、第56條、第47條、第38條第1 項第2 款，罰金
    罰鍰提高標準條例第2 條。
本案經檢察官甲○○到庭執行職務。
中　　華　　民　　國　　94　　年　　3 　　月　　31　　日
                  刑事第二庭法  官  齊　潔
以上正本證明與原本無異。
對於本件判決如有不服，應於收受送達後10日內，向本院提出上
訴書狀，上訴於臺灣高等法院，並按他造當事人之人數附具繕本
。
中　　華　　民　　國　　94　　年　　3 　　月　　31　　日
                            書記官  莊國南
附錄論罪法條：
毒品危害防制條例第10條第 2 項：
施用第 2 級毒品者，處3 年以下有期徒刑。
